【裁判字號】    97,易,257
【裁判日期】    970602
【裁判案由】    竊盜
【裁判全文】
臺灣桃園地方法院刑事判決               97年度易字第257號
公  訴  人  臺灣桃園地方法院檢察署檢察官
被      告  甲○○
                    （
            丁○○
                    （另案於臺灣桃園監獄執行中）
上列被告因竊盜案件，經檢察官提起公訴（96年度偵字第21439
號），本院判決如下：
    主  文
甲○○、丁○○共同攜帶兇器，毀壞門扇竊盜，各處有期徒刑玖
月。又共同攜帶兇器，毀壞門扇竊盜，各處有期徒刑玖月。皆應
執行有期徒刑壹年肆月。
    事  實
一、甲○○與丁○○共同意圖為自己不法所有，並基於犯意之聯
    絡，於民國九十六年五月九日下午五時十分許，攜帶客觀上
    足以對人之生命、身體、安全構成威脅，具有危險性之兇器
    十字扳手一支，至桃園縣龜山鄉○○路○段一六一號十三樓
    之一二室，先由甲○○按該址電鈴，確定無人在該址內後，
    再由丁○○持前開十字扳手撬開裝置在門內之門鎖，而毀壞
    門扇進入該址（侵入住宅之部分未據告訴），竊取丙○○所
    有現金新臺幣（下同）一萬五千元、鑽石項鍊一條、鑽石戒
    指一枚、ACER牌A369型手提電腦一台、蒂芬妮牌手鍊一條、
    SONY牌T100型數位相機一台、萬寶龍筆一支、GUCCI 牌女用
    皮夾與皮包各一只、女用皮包一只、SEEIKO牌女用手錶二只
    、萬泰銀行現金卡及信用卡各一張、匯豐銀行現金卡、國泰
    銀行及荷蘭銀行信用卡各一張，得手後隨即逃逸。詎其二人
    仍不知悔改，復另行起意，共同意圖為自己不法之所有，並
    基於犯意之聯絡，於同年六月二十六日上午九時二十分許，
    攜帶前述客觀上足以對人之生命、身體、安全構成威脅，具
    有危險性之兇器十字扳手一支，至桃園縣龜山鄉○○路○段
    三五二號一○樓之一，以相同手法由甲○○先按該址電鈴，
    確定無人在該址內後，再由丁○○持前開十字扳手撬開裝置
    在門內之門鎖，而毀壞門扇進入該址（侵入住宅之部分未據
    告訴），竊取乙○○所有數位相機一台、鑽鍊一條、GAMEBO
    Y 掌上型遊戲機一台、PS2 遊戲片一片、手機一台，得手後
    旋逃離現場。嗣經警調閱前開二址樓梯間及電梯間之監視器
    錄影畫面後，而循線查獲。
二、案經桃園縣政府警察局龜山分局報請臺灣桃園地方法院檢察
    署檢察官偵查起訴。
    理  由
一、本案被告甲○○、丁○○所犯刑法第三百二十一條第一項第
    三款、第二款之加重竊盜罪，係刑事訴訟法第三百七十六條
    第二款之案件，依刑事訴訟法第二百八十四條之一之規定，
    本院無庸行合議審判，先予敘明。
二、按被告以外之人於審判外之言詞或書面陳述，除法律有規定
    者外，不得作為證據，刑事訴訟法第一百五十九條第一項固
    定有明文。惟被告以外之人於審判外之陳述，雖不符同法第
    一百五十九條之一至之四之規定，而經當事人於審判程序同
    意作為證據，法院審酌該言詞陳述或書面陳述作成時之情況
    ，認為適當者，亦得為證據。又當事人、代理人或辯護人於
    法院調查證據時，知有第一百五十九條第一項不得為證據之
    情形，而未於言詞辯論終結前聲明異議者，視為有前項之同
    意，此亦據同法第一百五十九條之五規定甚明。查本件證人
    丙○○、乙○○於警詢時之陳述，係被告以外之人在審判外
    之陳述而屬傳聞證據，且不符刑事訴訟法第一百五十九條之
    三之規定，惟檢察官、被告就上開證人於審判外之陳述，迄
    於本院言詞辯論終結前均未聲明異議，而本院審酌上開證人
    於警詢時之陳述，核無違法取證之瑕疵，認為以之作為證據
    為適當，依上開規定，前述審判外之陳述，得為證據。
三、上揭犯罪事實，業據被告甲○○、丁○○本院審理時供認不
    諱，核與證人丙○○、乙○○於警詢時證述之情節相符，並
    有被告二人於上述二址之樓梯間及電梯間之監視器錄影翻拍
    照片十五張（見偵卷第二五至三二頁）、桃園縣政府警察局
    龜山分局現場勘察卷宗一份（包括內政部警政署刑事警察局
    鑑驗書、刑案現場勘察紀錄表、現場照片等證據，見本院審
    易卷第四三至五二頁）及內政部警政署刑事警察局九十七年
    三月十日刑醫字第○九七○○○三六五八號鑑驗書一紙（見
    本院審易卷第八二頁）在卷可稽，足認被告二人前揭自白與
    事實相符，堪以採信。本件事證明確，應依法論科。
四、按所謂兇器，其種類並無限制，凡客觀上足以對人之生命、
    身體、安全構成威脅，具有危險性之兇器均屬之，且祇須行
    竊時攜帶此種具有危險性之兇器為已足，並不以攜帶之初有
    行兇之意圖為必要，最高法院七十九年度台上字第五二五三
    號判例意旨參照。查被告甲○○、丁○○所為上開二次竊盜
    犯行，行為時所攜帶之十字扳手一支，係質地堅硬之金屬製
    品，客觀上足以危害他人生命、身體之安全，自屬兇器無疑
    。又被告丁○○持前揭十字扳手所撬開上述二址之門鎖，係
    裝置在門內之門鎖，該門鎖已構成門之一部，此有現場照片
    可資佐證，是被告二人所毀壞者尚非安全設備，而係門扇（
    最高法院七十四年度台上字第二四三號、七十年度台上字第
    四九六號、六十九年度台上字第七七六號判決意旨參照）。
    核被告甲○○、丁○○前後二次所為，均係犯刑法第三百二
    十一條第一項第三款、第二款攜帶兇器毀壞門扇之加重竊盜
    罪。被告甲○○、丁○○前揭犯行，各具有犯意聯絡及行為
    分擔，均應論以共同正犯。被告二人先後二次攜帶兇器毀壞
    門扇之加重竊盜犯行，犯意各別，行為互殊，應分論併罰之
    。爰審酌被告二人之素行，本次所犯竊盜案件之犯罪情節、
    所竊得之財物、被害人受損之程度，兼衡其二人犯後坦承犯
    之態度等一切情狀，分別量處如主文所示之刑，並均定其應
    執行之刑，以資懲戒。末查，被告二人行竊所用之十字扳字
    一支，早已丟棄，無從尋獲一節，業據被告丁○○供述在卷
    （見本院易字卷第六三頁），是上開十字扳字一支既未扣案
    ，復無證據足認尚屬存在，爰不另為沒收之諭知，併此敘明
    。
據上論斷，應依刑事訴訟法第二百八十四條之一、第二百九十九
條第一項前段，刑法第二十八條、第三百二十條第一項第三款、
第二款、第五十一條第五款，判決如主文。
本案經檢察官林清安到庭執行職務。
中    華    民    國    97    年    6     月     2    日
                  刑事第八庭  法  官  吳為平
以上正本證明與原本無異。
如不服本判決，應於送達後10日內，向本院提出上訴狀。
                              書記官  江惠婷
中    華    民    國    97    年    6     月    3     日
附錄論罪科刑法條：
刑法第三百二十一條
犯竊盜罪而有左列情形之一者，處六月以上、五年以下有期徒刑：
一  於夜間侵入住宅或有人居住之建築物、船艦或隱匿其內而犯之者。
二  毀越門扇、牆垣或其他安全設備而犯之者。
三  攜帶兇器而犯之者。
四  結夥三人以上而犯之者。
五  乘火災、水災或其他災害之際而犯之者。
六  在車站或埠頭而犯之者。
前項之未遂犯罰之。


司法院資訊處製作；財團法人民間司法改革基金會備份。
